Mohammad Jose Rizal

Tulungagung, Indonesia | +6287861541603 | jrizal963@gmail.com

TENTANG SAYA

Saya merupakan Mahasiswa Aktif Teknik Informatika dengan pengalaman selama 5 semester yaitu pemrograman dasar dengan bahasa PHP, HTML, dan CSS menggunakan framework Laravel,serta design Prototype menggunakan software Figma. Saya memiliki sifat mudah beradaptasi dengan lingkungan sekitar, mudah bergaul, dan suka dengan hal baru.

PENDIDIKAN

SMA Negeri 1 Boyolangu, Tulungagung

2018 - 2021

Matematika dan Ilmu Pengetahuan Alam (MIPA)

Universitas Sebelas Maret, Surakarta

2021 - Sekarang

D-3 Teknik Informatika, IPK: 3.75

PENGALAMAN KERJA

Mobile Developer

Agustus - Januari 2022

Badan Pusat Statistik

- Merancang dan mengembangkan aplikasi mobile responsif dan atraktif menggunakan framework Flutter.
- Menangani pengambilan dan pengiriman data melalui API dan Graphql dengan menggunakan plugin-plugin Flutter.

Backend Developer

Februari - Juni 2022

Badan Pusat Statistik

- Merancang dan mengembangkan sistem backend untuk aplikasi statistik menggunakan PHP dengan Framework Laravel
- Melakukan analisis dan optimisasi kinerja aplikasi backend untuk meningkatkan responsivitas dan efisiensi.

Staff Admin *Rumah Sakit UNS*

Mei - Juni 2022

- Memasukkan data inventaris ke dalam Sistem Informasi Manajemen Badan Milik Universitas.
- Menginput data masuk dan data keluar Rumah Sakit UNS

PENGALAMAN ORGANISASI

Wakil Ketua II 2019 - 2020

MADCREW SMABOY

• Bertanggung jawab untuk memimpin, mengkoordinasi, dan mengawasi tim untuk keberjalanan Event dari MADCREW.

Pengurus 2019 - 2020

PIK-R

 Memberikan pelayanan informasi dan konseling kesehatan reproduksi serta penyiapan kehidupan berkeluarga.

Media Informasi (MedInfo)

Januari 2023 - Desember 2023

E-Mailkomp

• Bertanggung jawab untuk mengelola Media Sosial dan mengoptimalkan platform tersebut untuk meningkatkan *insight* dan *brand awareness* E-Mailkomp.

PENGALAMAN KEPANITIAAN

Ketua Divisi Keamanan - Smart IT Fest 2023

September 2023

E-Mailkomp

- Bertanggung jawab atas keamanan selama Smart IT Fest 2023 untuk melindungi peserta, pembicara, dan aset acara.
- Merancang protokol keamanan, termasuk pengawasan akses, pemeriksaan keamanan, dan penanganan situasi darurat.

• Mengawasi area acara, termasuk pintu masuk, panggung, dan area sensitif lainnya untuk memastikan keamanan dan ketertiban.

Ketua Pelaksana Farewell Oktober 2022

PKKMB Sekolah Vokasi UNS 2022

- Merancang dan merencanakan secara menyeluruh acara farewell untuk Panitia PKKMB Sekolah Vokasi, mempertimbangkan aspek logistik, hiburan, dan komunikasi.
- Berkolaborasi dengan berbagai divisi, seperti divisi acara, dekorasi, dan keamanan, untuk memastikan keseluruhan acara berjalan lancar.
- Mengelola pengadaan peralatan dan dekorasi yang diperlukan untuk menciptakan atmosfer yang sesuai dengan tema farewell.

Ketua Divisi Perlengkapan - Loading

Oktober 2022

E-Mailkomp

- Bertanggung jawab penuh terhadap perencanaan, pengadaan, dan distribusi semua perlengkapan yang diperlukan untuk Makrab Loading 2022.
- Memilih dan mengelola proses pengadaan perlengkapan, termasuk dekorasi, lencana, dan merchandise yang akan digunakan selama acara.
- Menangani alokasi anggaran yang telah disetujui untuk divisi perlengkapan, memastikan efisiensi dan kepatuhan terhadap batas anggaran.

Staff Transportasi dan Perlengkapan

Oktober 2022

RAKERNAS

- Bertanggung jawab atas pengaturan dan manajemen transportasi untuk peserta dan tim penyelenggara selama acara.
- Mengelola pemilihan dan koordinasi kendaraan, termasuk perawatan dan persiapan sebelum acara.
- Menangani pemesanan akomodasi untuk peserta dan tim penyelenggara yang memerlukan penginapan selama acara.

Staff Formasi Juni - Agustus 2022

PKKMB Sekolah Vokasi UNS 2022

- Mengkoordinasi pembuatan dan pelaksanaan Papper Mob Pertama yang melibatkan kurang lebih sebanyak
 2100 Mahasiswa Baru Sekolah Vokasi UNS 2022
- Merencanakan pembuatan konsep hingga eksekusi After Movie Formasi PKKMB Sekolah Vokasi UNS 2022

Staff Divisi Acara - Smart IT Fest

September 2022

E-Mailkomp

- Bertanggung jawab untuk merencanakan, mengorganisir, dan melakasanakan acara Smart IT Fest 2022
- Memimpin dan mengkoordinasikan tim dalam divisi acara untuk memastikan semua tugas terlaksana dengan lancar
- Membuat agenda detail untuk acara, termasuk jadwal sesi, pembicara, dan aktivitas lainnya.

Ketua Pelaksana - Musyawarah Besar dan Pleno

2021

E-Mailkomp

- Memimpin, mengkoordinasi, dan mengawasi 87 anggota dalam keberjalanan kegiatan agar sesuai dengan rencana.
- Bertanggung jawab untuk menjaga solidaritas antar anggota agar kegiatan berjalan dengan lancar
- Memberikan ide utama berupa konsep acara

SKILLS & COMPETENCIES

- Kepemimpinan
- Komunikasi
- Kerjasama tim

Languages:

- Javanese (native)
- Indonesian (native)
- English (intermediate)
- Japan (intermediate)